【裁判字號】    92,小上,8
【裁判日期】    921208
【裁判案由】    給付租金
【裁判全文】
臺灣臺東地方法院民事裁定  九十二年度小上字第八號
    上  訴  人  甲○○
    被上訴人    朝陽假期飯店
    法定代理人  陳文一
右當事人間請求給付租金事件，上訴人對於中華民國九十二年三月二十四日本院臺東
簡易庭九十二年度東小字第一號第一審判決提起上訴，本院裁定如左：
    主      文
上訴駁回。
第二審訴訟費用新臺幣壹仟參佰貳拾肆元由上訴人負擔。
    理      由
一、按對於小額程序第一審判決之上訴，非以其違背法令為理由，不得為之；又上訴
    狀內應記載上訴理由，表明：(1)原判決所違背之法令及其具體內容。(2)依訴訟資
    料可認為原判決有違背法令之具體事實，民事訴訟法第四百三十六條之二十四第
    二項、第四百三十六條之二十五，分別定有明文。另依民事訴訟法第四百三十六
    條之三十二第二項準用同法第四百六十八條、第四百六十九條第一款至第五款之
    規定，判決不適用法規或適用不當，為違背法令；判決有同法第四百六十九條第
    一款至第五款情形之一者，為當然違背法令。而當事人對於小額程序之第一審判
    決提起上訴，如以判決有民事訴訟法第四百六十八條規定不適用法規或適用法規
    不當為理由者，其上訴狀或理由書應有具體之指摘，並揭示該法規之條項或其內
    容。若係成文法以外之法則，應揭示該法則之旨趣。倘為司法院解釋或最高法院
    之判例，則應揭示該判解之字號或其內容。如以民事訴訟法第四百六十九條第一
    款至第五款情形為理由時，其上訴狀或理由書，應揭示合於該條款之事實。上訴
    狀或理由書如未依此項方法表明，或其所表明者，顯與上開法條規定之情形不相
    合時，即難認已對小額程序第一審判決之違背法令有具體之指摘，其上訴自難認
    為合法（最高法院七十一年台上字第三一四號判例要旨參照）。
二、上訴意旨略以：被上訴人於約定租賃契約後半個月，即以電話向上訴人表示不願
    繼續承租，並寄回房鎖，被告公然毀約，置原告之權益於不顧，被告不但公然侵
    佔使用，並長期營利，且損害原告動產等語。經核，上訴人前開上訴意旨並未具
    體表明原審判決有何不適用法規、適用法規不當或有民事訴訟法第四百六十九條
    第一款至第五款之情形，僅再就起訴事實為陳述，自難認對該判決之如何違背法
    令已有具體之指摘，揆諸首揭法條及判例說明，上訴人之上訴於法不合，應予駁
    回。又本件第二審訴訟費用爰依民事訴訟法第四百三十六條之三十二第一項、第
    四百三十六條之十九第一項確定之，並詳如附表所示。
三、據上論結，依民事訴訟法第四百三十六條之三十二第一項、第二項、第四百四十
    四條第一項、第四百三十六條之十九第一項、第九十五條、第七十八條，裁定如
    主文。
中      華      民      國    九十二    年      十二     月      八     日
                                    臺灣臺東地方院法院民事庭
~B審判長法官  李昆瞱
~B法      官  陳兆翔
~B法      官  廖建彥
右正本證明原本無異。
本裁定不得抗告。
中      華      民      國    九十二    年      十二     月      八     日
~B法院書記官  蔡辛源
附表：
裁 判 費：一千一百八十八元。
送達郵費：一百三十六元。
合    計：一千三百二十四元。


司法院資訊處製作；財團法人民間司法改革基金會備份。
